臺北高等行政法院裁定
                                       99年度再字第147號
聲  請  人　吳國基
相  對  人  經濟部智慧財產局
代　表　人　王美花（局長）住同上
上列當事人間新型專利申請事件，聲請人對於中華民國99年3 月
1 日本院98年度再字第100 號裁定及99年9 月23日最高行政法院
99年度裁字第2241號裁定，聲請再審，本院裁定如下：
    主 文
再審之聲請駁回。
再審訴訟費用由聲請人負擔。
　　理  由
一、按行政訴訟法第283 條規定：「裁定已經確定，而有第二百
    七十三條之情形者，得準用本編之規定，聲請再審。」第
    277 條第1 項規定：「再審之訴，應以訴狀表明下列各款事
    項，並添具確定終局判決繕本，提出於管轄行政法院為之：
    ……四、再審理由及關於再審理由並遵守不變期間之證據。
    」足見，對於確定裁定聲請再審，應依行政訴訟法第283 條
    準用同法第277 條第1 項第4 款規定表明再審理由，乃必須
    具備的程式。所謂表明再審理由，是指明確表示裁定有何合
    於行政訴訟法第273 條及第274 條所定再審事由之具體情事
    始為相當。若只是泛言有再審事由而無具體情事者，不能認
    為是已經合法表明再審理由，該再審之聲請，即屬不合法。
    行政訴訟法第283 條規定準用之同法第278 條第1 項並規定
    ：「再審之訴不合法者，行政法院應以裁定駁回之。」
二、本件聲請人前因新型專利申請事件，對最高行政法院97年度
    裁字第3853號裁定聲請再審，經本院99年3 月1 日以98年度
    再字第100 號裁定駁回再審之聲請，聲請人抗告後，經最高
    行政法院認為抗告無理由，於99年9 月23日以99年度裁字第
    2241號裁定駁回抗告而確定。本件聲請人對本院98年度再字
    第100號裁定及最高行政法院99年度裁字第2241號裁定，聲
    請再審，聲請意旨略以：原確定裁定認為再審之訴專屬為判
    決之原行政法院管轄，對於審級不同之行政法院就同一事件
    所為之判決提起再審之訴者，由最高行政法院合併管轄之。
    對於最高行政法院之判決，本於第273 條第1 項第9 款至第
    14款事由聲明不服者，雖有前2項之情形，仍專屬原高等行
    政法院管轄，這是不正確的說法，當本申請專利案發生爭執
    ，在本院與相對人第一次言詞辯論時，相對人說不出駁回專
    利權理由，僅表示希望依智財局判定，本案任由相對人口詞
    裁定，是絕對不合法的，違反法治國家守法精神，對聲請人
    不公平，聲請人有權要求與相對人作第二次言詞辯論，才是
    法治的合法程序。原確定裁定無法實質對談，意義不大。原
    確定裁定理由提及95年度判字第1832號判決所述僅在門中門
    、窗中窗啟動採用電聯式之方式，與美國專利公報第
    5072973 號、第4937556 號、第4539555 號相似，未詳查本
    案門中門、窗中窗設計結構是否與各該案相同，應有不公，
    二者設計實大不相同，更顯見相對人違反專利法第2 條規定
    ，原確定裁定違法，偏袒行政機關，得不到天理，百姓不服
    ，為此聲請再審等語。
三、觀之本件聲請意旨可知，聲請人對於原確定裁定，並未指明
    有何具體情事合於行政訴訟法第273 條、第274 條規定之再
    審事由，依首揭說明，本件再審之聲請，於法不合，應予駁
    回。
四、依行政訴訟法第283 條、第278 條第1 項、第104 條，民事
    訴訟法第95條、第78條，裁定如主文。
中　　華　　民　　國　　100　 年　　5　　 月　　30　　日
  　　　　　　　　　臺北高等行政法院第四庭
                          　　審判長法  官　黃本仁
                             　　　 法  官　林妙黛
                            　 　　 法  官　蘇嫊娟
上為正本係照原本作成。
如不服本裁定，應於送達後10日內向本院提出抗告狀（須按他造
人數附繕本）。
中　　華　　民　　國　　100　 年　　5　　 月　　30　　日
　　　　　　　　　　　　　　　　　　書記官　陳清容